臺灣臺南地方法院刑事判決　　　　　　　 96年度易字第298號
公　訴　人　臺灣臺南地方法院檢察署檢察官
被　　　告　丙○○
上列被告因竊盜案件，經檢察官提起公訴（95年度偵字第18049號）
，本院判決如下：
    主  文
丙○○攜帶兇器竊盜，處有期徒刑拾月。
    事  實
一、丙○○意圖為自己不法之所有，於民國（下同）九十五年十
    二月六日下午二時三十分許，攜帶其所有客觀上可為兇器之
    剪刀一把（未扣案），前往臺南市○區○○路九十六號成功
    大學勝利校區內，以上開工具竊取該處埋設於地面下之電纜
    線及電線桿上之電纜線，價值約新臺幣（下同）三千元，得
    逞後，並將所竊得之電纜線移至臺南市○區○○路臺南公園
    旁，以自有之美工刀一把削除電纜線之外皮，企圖變賣電纜
    線內之銅線部分。嗣於同日晚間九時三十分許，丙○○為警
    在臺南公園查獲，並扣得已去皮之電纜線三公斤、連皮之電
    纜線八點五公斤及其所有之美工刀一把。
二、案經臺南市警察局第五分局報告臺灣臺南地方法院檢察署檢
    察官偵查起訴。
    理  由
壹、程序部分：
　　按被告以外之人於審判外之陳述，經當事人於審判程序同意
  　作為證據，法院審酌該言詞陳述或書面陳述作成時之情況，
    認為適當者，亦得為證據；又當事人、代理人或辯護人於法
    院調查證據時，知有第一百五十九條第一項不得為證據之情
    形，而未於言詞辯論終結前聲明異議者，視為有前項之同意
    。刑事訴訟法第一百五十九條之五第一項、第二項分別定有
    明文。查被告丙○○於本院審理時均未對證人即甲○○、郭
    棟樑分別於警詢時及偵訊中之筆錄表示異議，且本院依卷內
    資料審酌上開警詢及偵訊筆錄作成時之情況，亦認為並未有
    何違背法律或其他相關規定之情事，而應認為適當，是依刑
    事訴訟法第一百五十九條之五第一項之規定，上開證人甲○
    ○於警詢之證述及證人郭棟樑偵查中所作之筆錄，為傳聞法
    則之例外而具有證據能力，本院自得引為判決之依據，先予
    敘明。
貳、實體部分：
一、訊據被告矢口否認有何竊盜犯行，辯稱：「我不承認有竊盜
    的意思。裡面是一個工地，我就把回收撿出來，我是作資源
    回收的」云云。惟查：
（一）、被告於警詢中供稱：「（警方於九十五年十二月六日晚
        上九時三十分在臺南市○區○○路臺南公園旁，當場查
        獲你竊取來之電纜線從何得來？）是從成功大學勝利校
　　　　區內（臺南市○○路九十六號）所竊取來之電纜線」，
  　　　「（你是於何時前往成功大學勝利校區內行竊電纜線？
    　　如何竊取？）我是於九十五年十二月六日下午二時三十
      　分，從勝利路圍牆旁小門進入成功大學勝利校區內，…
        行竊電纜線」，「（你所竊取來之電纜線做何用途？）
        作為變賣賺取金錢使用」，「（警方於九十五年十二月
        六日晚上九時三十分在臺南市○○路臺南公園旁查獲你
        時正在做何事？）以自備之美工刀正在削剝所竊取來之
        電纜線外皮」，「（警方所查扣之電纜線（去皮電纜線
        約三公斤及未去皮電纜線約八點五公斤）是否就是你行
        竊來之物品？削剝電纜線工具是否為警方所查扣之美工
        刀？）是的」等語明確（見警卷第二頁至第三頁），經
        核與證人甲○○於警詢中證稱：「（你於何時接獲警方
        通知，才得知此事？）我是於九十五年十二月六日二十
        二時三十分接獲警方通知，並一同前往成功大學勝利校
        區校友會館預定地（勝利路九十六號內）查看才得知校
        區內電纜線已遭竊賊剪斷竊走」，「（請問損失何物？
        損失價值為何？）電纜線已去皮銅線約三公斤及未去皮
        電纜線約八點五公斤。價值約三千元」，「（警方查獲
        竊嫌所竊取之電纜線是否為成功大學勝利校區校友會館
　　　　預定地內之電纜線？）是的」等語互核相符（見警卷第
  　　　四頁至第五頁），足證被告於九十五年十二月六日下午
    　　二時三十分許，確有攜帶可為兇器之剪刀一把，前往臺
      　南市○區○○路九十六號成功大學勝利校區內，以上開
        工具竊取該處埋設於地面下之電纜線及電線桿上之電纜
        線得手，甚為顯明。
（二）、被告固辯稱其係作資源回收工作者，惟查：被告於本院
        審理時自承：「（是否知道這個地點是施工的工地？）
        知道」，「（這個工地是否在成功大學勝利校區內？）
        是的」，「（這個工地跟裡面的相關設施是否你的？）
        不是」，「（有無任何人同意你進去裡面剪電纜線？）
        沒有」，「（如何拿到電纜線？）在成功大學勝利校區
    　　，因為大門沒有關，所以我就進去，我用我自己所有的
      　剪刀剪的，剪刀大概十六點五公分，尖頭鐵材質製的剪
        刀。電纜線是放在地上，後面有樹，我只有把地上撿到
        的電纜線拉出來剪掉而已，我也有拉電線桿上的電纜線
        剪掉」，「抽出來剪掉的電纜線是放在土坑裡面」，「
        （是否有人同意你可以拿走？）沒有」等語無訛（見本
        院卷第二六頁至第二七頁），且證人即當天查獲被告之
        警員郭棟樑亦於偵查中證稱：「（你是在九十五年十二
        月六日晚上九時三十分許查獲被告丙○○竊盜案件之警
        員？）是，當天是被告丙○○是在臺南公園路面公園路
　　　　的那一邊在削電纜線皮，因為是沒有削的電纜線是成捲
  　　　的，我們就問他來源，他就說…電纜線是從臺南市成功
    　　大學校勝利校區內剪來的」，「（你們去成功大學勝利
      　校區看現場的結果如何？）如我所補陳的現場照片八張
        及現場圖一張。該校區要改建宿合之用，目前正在施工
　　　　挖地基，目前正在清除地面上及挖一些樹木。被告所講
  　　　的電纜線就是來自餘該校區內土坑內的電纜線以及電線
    　　桿上的電纜線。該校區有無人員看守？）目前沒有，但
      　看得出還有在施工，因為門旁邊還有貼有警示標語表示
        施工中請勿靠近，而且大門上也貼有同樣標示」等語（
　　　　見偵查卷第十九頁），足證被告亦知悉其並未經過成功
  　　　大學或其他任何人之同意，即自行至正在施工且標示「
    　　施工中請勿靠近」之工地內剪取電纜線，而被告既未經
      　成功大學或任何在施工工地內之人員同意剪取電纜線，
        竟私自破壞他人對於上開電纜線之支配持有關係，而建
        立其自己之支配持有關係，甚至取得該電纜線後，竟自
        行將所竊得之電纜線移至臺南市○區○○路臺南公園旁
        ，以自有之美工刀一把削除電纜線之外皮，準此諸節相
        互酌參，顯見其在竊取電纜線時，主觀上確係基於為自
        己不法所有之意圖所為，彰彰甚明。
（三）、此外，復有臺南市警察局第五分局扣押物品目錄表、贓
        物認領保管單、刑案現場照片十三張、臺南市○區○○
        路九十六號成功大學勝利校區現場照片八張及臺南市○
        區○○路九十六號成功大學勝利校區現場圖附卷可考。
        綜上各情相互勾稽，被告辯稱其係作資源回收者，故得
        剪取他人所有之電纜線云云，不僅與經驗法則有違，而
        其於警詢中之自白與證人甲○○、郭棟樑所證述之詞較
        為吻合而屬可信，本案事證明確，被告上開犯行，應洵
        堪認定。
二、按刑法第三百二十一條第一項第三款之攜帶兇器加重竊盜罪
    ，係以行為人攜帶兇器竊盜為其加重條件，此所謂兇器，其
    種類並無限制，凡客觀上足對人之生命、身體、安全構成威
    脅，具有危險性之兇器均屬之，且祇須行竊時攜帶此種具有
    危險性之兇器為已足，並不以攜帶之初有行兇之意圖為必要
    （最高法院七十九年度臺上字第五二五三號判例參照）；查
    市售之剪刀，均係金屬材質所製作而質地堅硬，其形狀尖銳
    ，復可供人單手緊握持以對外攻擊，佐之被告丙○○係持剪
    刀一枝剪斷現場之電線，顯見如用以施暴、脅迫、抵抗，依
    一般社會觀念，足以對人之身體、生命構成威脅，具有危險
    性，當屬兇器之一種。核被告所為，係犯刑法第三百二十一
    條第一項第三款之攜帶兇器竊盜罪。爰審酌被告正值壯年，
    四肢健全，卻不思以正當途徑賺取所需，好逸惡勞，不思循
    正途賺取所需，竟貪圖私慾，竊取他人財物，危害他人之財
    產安全，並率爾攜帶兇器竊取他人財物竊取他人之動產，無
    視他人所有權之存在，所竊取財物價值非鉅，業已發還被害
    人領回，暨其等之智識程度、生活狀況、犯罪手段及犯後猶
    否認犯行，態度欠佳等一切情狀，量處如主文所示之刑，以
    資懲儆。又扣得已去皮之電纜線三公斤及連皮之電纜線八點
    五公斤，並非被告所有之物，且已發還被害人，此有贓物認
    領保管單在卷可稽，故不為沒收之諭知，另被告所有之剪刀
    一把，為被告供犯罪所有之物，惟並未扣案，而參酌美工刀
    一把，為事後為削去電纜線所用，並非供犯竊盜所用之物，
    爰均不為沒收之諭知，附此敘明。
據上論斷，應依刑事訴訟法第二百九十九條第一項前段，刑法第
三百二十一條第一項第三款，判決如主文。
本案經檢察官乙○○到庭執行職務。
中　　華　　民　　國　　96　　年　　5 　　月　　31　　日
　　　　　　刑事第十一庭  審判長法  官  張維君
　　　　　　　　　　　　　　　　法  官  陳威龍
　　　　　　　　　　　　　　　　法  官  黃翰義
以上正本證明與原本無異。
如不服本判決，應於判決送達後10日內，向本院提出上訴狀（應
附繕本）。
　　　　　　　　　　　　　　　　書記官　王麗鈞
中　　華　　民　　國　　96　　年　　6 　　月　　1 　　日
附錄本件論罪科刑法條全文：
中華民國刑法第321條
（加重竊盜罪）
犯竊盜罪而有左列情形之一者，處6月以上、5年以下有期徒刑：
一  於夜間侵入住宅或有人居住之建築物、船艦或隱匿其內而犯
    之者。
二  毀越門扇、牆垣或其他安全設備而犯之者。
三  攜帶兇器而犯之者。
四  結夥三人以上而犯之者。
五  乘火災、水災或其他災害之際而犯之者。
六  在車站或埠頭而犯之者。
前項之未遂犯罰之。
